【裁判字號】    97,易,346
【裁判日期】    980331
【裁判案由】    賭博
【裁判全文】
臺灣臺東地方法院刑事判決              97年度易字第346 號
公  訴  人  臺灣臺東地方法院檢察署檢察官
被      告  乙○○
            甲○○
上列被告因賭博案件，經檢察官提起公訴（97年度偵字第1377號
），被告於準備程序中為有罪之陳述，本院合議庭裁定由受命法
官獨任以簡式審判程序進行審理，判決如下：
    主  文
乙○○、甲○○共同意圖營利，聚眾賭博，各處有期徒刑肆月，
如易科罰金，均以新台幣壹仟元折算壹日。緩刑參年。
    犯罪事實
一、乙○○、甲○○共同基於意圖營利之犯意聯絡，自民國95年
    12月間起，逢年過節時，即提供其等共同經營、位於臺東縣
    長濱鄉長濱村11鄰322 號「觀海園」民宿之房間，並聚集蔡
    李裕妹等不特定多數人前來賭博，次數總計約10次；賭博之
    方式為：以賭客輪流做莊、每次發2 張撲克牌比大小、賠率
    為1 比1 ；賭客或莊家每贏新臺幣（下同）10,000元，乙○
    ○及甲○○則向之抽取1,000 元作為報酬，共抽得約10,000
    元。迄於97年7 月10日下午1 時許，為警持搜索票搜索該民
    宿，當場扣得所有人不詳之撲克牌50副、骰子20粒、橡皮筋
    1 包，及甲○○所有之帳冊5 本等物，始悉上情。
二、案經臺東縣警察局成功分局報告臺灣臺東地方法院檢察署檢
    察官偵查起訴。
    理  由
一、上開犯罪事實業據被告乙○○、甲○○坦承不諱，核與證人
    楊振光、鄧瑞卯、徐幸妹、潘秀慈於警詢，證人蔡李裕妹、
    劉傳能於警詢及偵訊時證述之情節大致相符，復有扣押物品
    目錄表、刑案現場測繪圖、現場照片11張、扣得帳冊影本41
    頁等在卷可稽，足認被告之自白與事實相符，應可採信。本
    案事證明確，被告犯行堪可認定，應依法論科。
二、論罪科刑
（一）按刑法第268 條之罪，並不以在公共或公眾得出入之場所
      為限；意圖營利供給賭博場所或聚眾賭博，其賭場縱設在
      私人住宅內，仍應成立刑法第268 條之罪，司法院院字第
      1479號、院解字第3962號解釋可資參照；又刑法第268 條
      意圖營利、聚眾賭博罪之所謂「聚眾賭博」，是指聚合多
      數人而言，不僅指不特定之多數人，且包括特定之多數人
      在內。是核被告乙○○、甲○○所為，均係犯刑法第268
      條之意圖營利供給賭博場所及聚眾賭博罪。其等就上開犯
      行，有犯意聯絡及行為分擔，為共同正犯。又其等以一行
      為觸犯上開二罪名，為想像競合犯，應從情節較重之意圖
      營利聚眾賭博罪處斷。次按刑事法若干犯罪行為態樣，本
      質上即具有反覆、延續之行為概念，而依社會客觀通念，
      認為符合一個反覆、延續性之行為觀念，無法期待行為人
      僅有單一行為者，在刑法評價上，即應成立集合犯而屬一
      罪，至於何種犯罪行為具有反覆實施、延續性之本質，除
      就法條構成要件之文義觀察外，亦須視犯罪行為之性質與
      內容而定；而意圖營利聚眾賭博之犯罪行為，因犯罪行為
      人係基於營利之目的而為該犯行，堪認此犯罪行為具有重
      複實行之特質，即難以期待行為人僅有單一聚眾賭博之行
      為，是若犯罪行為人基於同一營利之犯意，在密切接近之
      時、地，持續實行聚眾賭博之複數行為者，在刑法評價上
      ，應認為符合一個反覆、延續性之行為，僅包括成立一罪
      。
（二）爰審酌被告二人以聚眾賭博及提供賭博場所方式，抽頭獲
      利，觀念實不足取，且其等行為已造成社會風氣之負面影
      響；惟慮及被告獲利非多，且於逢年過節時，才為上開犯
      行，犯罪所生危害非重；並考量被告二人犯罪之方法、次
      數、犯後終能坦承犯行之態度、被告甲○○之身體狀況（
      卷附診斷證明書1 份可查）等一切情狀，量處如主文所示
      之刑，併諭知易科罰金之折算標準，以示懲儆。
（三）又被告甲○○未曾因故意犯罪受有期徒刑以上刑之宣告，
      被告乙○○則於5 年內，未曾因故意犯罪受有期徒刑以上
      刑之宣告，此有臺灣高等法院被告前案紀錄表各1 份在卷
      可考，其等雖因貪圖利益，致觸法網，然經此偵審程序及
      科刑之教訓，應皆能知所警惕而無再犯之虞，本院認前開
      宣告之刑以暫不執行為適當，爰併予宣告緩刑3 年，以啟
      自新。
（四）扣案撲克牌50付、骰子20粒、橡皮筋1 包，並非當場賭博
      之器具，亦非被告二人所有，業據被告二人陳明在卷；帳
      冊5 本雖係被告甲○○所有，但係作為借貸款項紀錄之用
      ，並非供犯本罪所用之物，且均查無符合沒收要件之積極
      證據，爰不予宣告沒收，附此敘明。
據上論斷，依刑事訴訟法第273 條之1 第1 項、第299 條第1 項
前段，刑法第268 條、第28條、第55條、第41條第1 項前段、第
74條第1 項第1 款、第2 款，刑法施行法第1 條之1 ，判決如主
文。
本案經檢察官丙○○到庭執行職務。
中    華    民    國    98    年     3    月    31    日
                  刑事第四庭  法  官  李俊彬
以上正本證明與原本無異。
如不服本判決應於收受送達後10日內向本院提出上訴書狀，並應
敘述具體理由；其未敘述上訴理由者，應於上訴期間屆滿後20日
內向本院補提理由書（均須按他造當事人之人數附繕本）。「切
勿逕送上級法院」。
                               書記官  陳昭穎
中    華    民    國    98    年    3     月    31    日
附錄本案論罪科刑法條
中華民國刑法第268 條
意圖營利，供給賭博場所或聚眾賭博者，處3 年以下有期徒刑，
得併科3 千元以下罰金。


司法院資訊處製作；財團法人民間司法改革基金會備份。
